Inventaris van het archief van de Kabinet der Koningin: Verbaalarchief, 1976-1988
Nationaal Archief, Den Haag
- Alfabetische en chronologische toegangen op het verbaal
  - Groene fiches, geordend op exhibitum (chronoligisch), 1976 - 1987; 18905-18957; kaartsysteem, 53 dozen
    - 2 juli 1984, no 1 t/m 29 september 1984 no 7, 18944
    - 1 oktober 1984, no 1 t/m 31 december 1984 no 3, 18945
    - 2 januari 1985, no 1 t/m 28 februari 1985 no 128, 18946
    - 1 maart 1985, no 1 t/m 31 mei 1985 no 102, 18947
    - 1 juni 1985, no 1 t/m 31 augustus1985 no 11, 18948
    - 2 september 1985, no 1 t/m 31 december 1985 no 13, 18949
    - 1 januari 1986, no 1 t/m 29 maart 1986 no 62, 18950
    - 1 april1986, no 1 t/m 30 juni 1986 no 19, 18951
    - 1 juli 1986, no 1 t/m 30 september 1986 no 87, 18952
    - 1 oktober 1986, no 1 t/m 31 december 1986 no 15, 18953
    - 2 januari 1987, no 1 t/m 31 maart 1987 no 100, 18954
    - 1 april1987, no 1 t/m 30 juni 1987 no 140, 18955
    - 1 juli 1987, no 1 t/m 30 september 1987 no 96, 18956
    - 1 oktober 1987, no 1 t/m 31 december 1987 no 16, 18957
  - Witte fiches, geordend op archiefcode, 1976-1987; 18958-19066; kaartsysteem, 109 dozen
    - 1 t/m 100, 1976, 18958
    - 101 t/m 230, 1976, 18959
    - 231 t/m 369, 1976, 18960
    - 370 t/m 544, 1976, 18961
    - 545 t/m 600, 1976, 18962
    - 601 t/m 700, 1976, 18963
    - 701 t/m 792, 1976, 18964
    - 793 t/m 843, 1976, 18965
    - 1 t/m 70, 1977, 18966
    - 71 t/m 225.100 1977, 18967
    - 225.101 t/m 279, 1977, 18968
    - 280 t/m 539, 1977, 18969
    - 540 t/m 549, 1977, 18970
    - 550 t/m 629, 1977, 18971
    - 630 t/m 659, 1977, 18972
    - 660 t/m 770, 1977, 18973
    - 771 t/m 843, 1977, 18974
    - 1 t/m 70, 1978, 18975
    - 71 t/m 224, 1978, 18976
    - 225 t/m 259, 1978, 18977
    - 260 t/m 499, 1978, 18978
    - 500 t/m 549, 1978, 18979
    - 550 t/m 629, 1978, 18980
    - 630 t/m 699, 1978, 18981
    - 700 t/m 789, 1978, 18982
    - 790 t/m 843, 1978, 18983
    - 1 t/m 70, 1979, 18984
    - 71 t/m 225.100 1979, 18985
    - 225.101 t/m 279, 1979, 18986
    - 280 t/m 539, 1979, 18987
    - 540 t/m 549, 1979, 18988
    - 550 t/m 629, 1979, 18989
    - 630 t/m 674, 1979, 18990
    - 675 t/m 779, 1979, 18991
    - 780 t/m 843, 1979, 18992
    - 1 t/m 29, 1980, 18993
    - 30 t/m 119, 1980, 18994
    - 120 t/m 225.090 1980, 18995
    - 225.100 t/m 259, 1980, 18996
    - 260 t/m 399, 1980, 18997
    - 400 t/m 539, 1980, 18998
    - 540 t/m 545.049 1980, 18999
    - 546.050 t/m 569, 1980, 19000
    - 570 t/m 639, 1980, 19001
    - 640 t/m 699, 1980, 19002
    - 700 t/m 764, 1980, 19003
    - 765 t/m 798.149 1980, 19004
    - 798.150 t/m 843.040 1980, 19005
    - 1 t/m 49, 1981, 19006
    - 50 t/m 149, 1981, 19007
    - 150 t/m 249, 1981, 19008
    - 250 t/m 399, 1981, 19009
    - 400 t/m 540, 1981, 19010
    - 541 t/m 599, 1981, 19011
    - 600 t/m 649, 1981, 19012
    - 650 t/m 699, 1981, 19013
    - 700 t/m 789, 1981, 19014
    - 790 t/m 840, 1981, 19015
    - 1 t/m 49, 1982, 19016
    - 50 t/m 149, 1982, 19017
    - 150 t/m 249, 1982, 19018
    - 250 t/m 399, 1982, 19019
    - 400 t/m 540, 1982, 19020
    - 541 t/m 559, 1982, 19021
    - 560 t/m 639, 1982, 19022
    - 640 t/m 699, 1982, 19023
    - 700 t/m 792, 1982, 19024
    - 793 t/m 843, 1982, 19025
    - 1 t/m 49, 1983, 19026
    - 50 t/m 149, 1983, 19027
    - 150 t/m 257, 1983, 19028
    - 258 t/m 439, 1983, 19029
    - 440 t/m 549, 1983, 19030
    - 550 t/m 633, 1983, 19031
    - 634 t/m 699, 1983, 19032
    - 700 t/m 792, 1983, 19033
    - 793 t/m 843, 1983, 19034
    - 1 t/m 63, 1984, 19035
    - 64 t/m 249, 1984, 19036
    - 250 t/m 449, 1984, 19037
    - 450 t/m 549, 1984, 19038
    - 550 t/m 649, 1984, 19039
    - 650 t/m 699, 1984, 19040
    - 700 t/m 789, 1984, 19041
    - 790 t/m 843, 1984, 19042
    - 1 t/m 59, 1985, 19043
    - 60 t/m 225, 1985, 19044
    - 226 t/m 399, 1985, 19045
    - 400 t/m 540, 1985, 19046
    - 541 t/m 599, 1985, 19047
    - 600 t/m 669, 1985, 19048
    - 670 t/m 739, 1985, 19049
    - 740 t/m 843, 1985, 19050
    - 1 t/m 63, 1986, 19051
    - 64 t/m 249, 1986, 19052
    - 250 t/m 399, 1986, 19053
    - 400 t/m 540, 1986, 19054
    - 541 t/m 629, 1986, 19055
    - 630 t/m 699, 1986, 19056
    - 700 t/m 792, 1986, 19057
    - 793 t/m 850, 1986, 19058
    - 1 t/m 63, 1987, 19059
    - 64 t/m 249, 1987, 19060
    - 250 t/m 500, 1987, 19061
    - 501 t/m 550, 1987, 19062
    - 551 t/m 640, 1987, 19063
    - 641 t/m 700, 1987, 19064
    - 701 t/m 800, 1987, 19065
    - 801 t/m 850, 1987, 19066
  - Index op het verbaal van wetten, Koninklijke besluiten en kabinetsbrieven., 1988; 18852; 1 pak
    Deze index is een afgedrukte uitdraai van gegevens uit het in 1988 ingevoerde elektronische postregistratiesysteem. Het biedt een ingang op rubrieksnummer (op onderwerp), op persoonsnaam, en verwijzingen naar de relevante kamerstukken en het Staatsblad waarin een wet of besluit is geplaatst.
  - Gele fiches, geordend op naam, 1974-1976; 19067-19086; kaartsysteem, 20 dozen
    - Aa t/m Bam, 19067
    - Ban t/m Bok, 19068
    - Bol t/m Bz, 19069
    - Ca t/m Dn, 19070
    - Do t/m Er, 19071
    - Es t/m Go, 19072
    - Go t/m Hel, 19073
    - Hem t/m Hz, 19074
    - Ia t/m Ki, 19075
    - Kj t/m Ld, 19076
    - Le t/m Md, 19077
    - Me t/m Nk, 19078
    - Nl t/m Pe, 19079
    - Pf t/m Rom, 19080
    - Ron t/m Sch, 19081
    - Se t/m Stz, 19082
    - Ta t/m Ven, 19083
    - Ver t/m Vz, 19084
    - Wa t/m Wy, 19085
    - Za t/m Zz, 19086
  - Gele fiches, geordend op naam, 1977-1979; 19087-19106; kaartsysteem, 20 dozen
    - Aa t/m Az, 19087
    - Ba t/m Bl, 19088
    - Bo t/m By, 19089
    - Ca t/m Do, 19090
    - Dr t/m Fo, 19091
    - Fr t/m Gs, 19092
    - Gt t/m Her, 19093
    - Hes t/m Iz, 19094
    - Ja t/m Ki, 19095
    - Kj t/m La, 19096
    - Le t/m Md, 19097
    - Me t/m Nk, 19098
    - Nl t/m Pe, 19099
    - Pf t/m Rom, 19100
    - Ron t/m Schp, 19101
    - Schr t/m Sto, 19102
    - Str t/m Uz, 19103
    - Va t/m Vi, 19104
    - Voh t/m Wiz, 19105
    - Wj t/m Zz, 19106
  - Gele fiches, geordend op naam, 1980-1982; 19107-19134; kaartsysteem, 28 dozen
    - Aa t/m Ar, 19107
    - As t/m Bel, 19108
    - Bem t/m Bok, 19109
    - Bol t/m Bru, 19110
    - Brij t/m Dd, 19111
    - De t/m Dp, 19112
    - Dr t/m Er, 19113
    - Es t/m Gg, 19114
    - Gh t/m Go, 19115
    - Gre t/m Haz, 19116
    - Hea t/m Hon, 19117
    - Hoo t/m Jn, 19118
    - Jo t/m Ki, 19119
    - Kj t/m Kz, 19120
    - La t/m Lt, 19121
    - Lv t/m Mn, 19122
    - Moa t/m Nk, 19123
    - Nl t/m Oz, 19124
    - Pa t/m Qz, 19125
    - Ra t/m Roz, 19126
    - Ru t/m Schi, 19127
    - Schl t/m Sn, 19128
    - So t/m Stz, 19129
    - Ta t/m Uz, 19130
    - Va t/m Verz, 19131
    - Ves t/m Wd, 19132
    - We t/m Wz, 19133
    - Xa t/m Yz, 19134
  - Gele fiches, geordend op naam, 1983-1985; 19135-19161; kaartsysteem, 27 dozen
    - Aa t/m Az, 19135
    - Ba t/m Bes, 19136
    - Bet t/m Bor, 19137
    - Bos t/m Bru, 19138
    - Brij t/m Dd, 19139
    - De t/m Dv, 19140
    - Dw t/m Ez, 19141
    - Fa t/m Go, 19142
    - Gp t/m Hap, 19143
    - Har t/m Hm, 19144
    - Hoa t/m Iz, 19145
    - Ja t/m Kd, 19146
    - Ke t/m Kop, 19147
    - Kor t/m Lei, 19148
    - Lek t/m Maa, 19149
    - Mar t/m Mr, 19150
    - Ms t/m On, 19151
    - Oo t/m Pok, 19152
    - Polt/m Qz, 19153
    - Rh t/m Saz, 19154
    - Scha t/m Sk, 19155
    - Sl t/m Sto, 19156
    - Str t/m Tz, 19157
    - Ua t/m Ve, 19158
    - Verf t/m Vz, 19159
    - Wa t/m Wez, 19160
    - Wj t/m Zij, 19161
  - Gele fiches, geordend op naam, 1986-1988; 19162-19182; kaartsysteem, 21 dozen
    - Aa t/m Az, 19162
    - Ba t/m Ber, 19163
    - Bo t/m Bre, 19164
    - Brij t/m Dg, 19165
    - Dh t/m Ek, 19166
    - El t/m Gd, 19167
    - Ge t/m Gs, 19168
    - Gv t/m Hm, 19169
    - Hoa t/m Jn, 19170
    - Jo t/m Kof, 19171
    - Kog t/m Lh, 19172
    - Li t/m Met, 19173
    - Meu t/m Nk, 19174
    - Nl t/m Pe, 19175
    - Pf t/m Rom, 19176
    - Ron t/m Sch, 19177
    - Sc t/m Stz, 19178
    - Ta t/m Veg, 19179
    - Ver t/m Wa, 19180
    - We t/m Xz, 19181
    - Za t/m Zx, 19182
  - Nummerlijsten, overzichten van uitgegeven besluit- en briefnummers., 1976-1988; 19183-19195; 8 delen en 5 pakken
    De nummerlijsten geven aan welke nummers per dag zijn gebruikt. Daarachter staat vermeld het soort stuk en meestal een afkorting van het ministerie dat bij de behandeling van dat stuk betrokken is. Deze lijsten gebruikt men slechts, als men wil weten of van een bepaalde dag een nummer wel bestaat.
    - 1976, 19183
    - 1977, 19184
    - 1978, 19185
    - 1979, 19186
    - 1980, 19187
    - 1981, 19188
    - 1982, 19189
    - 1983, 19190
    - 1984, 19191; pak
    - 1985, 19192; pak
    - 1986, 19193; pak
    - 1987, 19194; pak
    - 1988, 19195; pak
- Verzoekschriftenadministratie
  - Rekestenagenda's, lijsten van ingekomen verzoekschriften., 1976-1988; 18879-18904; 26 pakken
    Per dag werden de gewone verzoekschriften of rekesten (dus niet die welke een wettelijk vastgestelde behandeling vergden) op lijsten geregistreerd en genummerd in de 500-reeks. Deze lijsten werden per jaar vanaf 1 afgenummerd. De verzoekschriften betreffen uiteenlopende onderwerpen: veelal gaat het om verzoeken om een gunst (uitkering, werk, woning, verblijfsvergunning, kwijtschelding van belasting of een boete, Koninklijke onderscheiding) en om verzoeken tot het ongedaan maken van onrecht, de rekwestrant aangedaan. Deze verzoekschriften zijn met een geleidebrief (het kabinetsrenvooi) aan de ministers en staatssecretarissen toegezonden, ter afdoening of om bericht en raad. In de agenda staat aangegeven aan welke bewindspersoon het verzoekschrift is toegezonden. Is een verzoekschrift om bericht en raad verzonden, dan heeft de minister of staatssecretaris een rapport aan de Koningin gezonden met informatie hoe in het betreffende geval te handelen. Dat rapport dient opgezocht te worden via de normale ficheklappers (inventarisnummers 18905-19182). In een beperkt aantal gevallen zijn verwijzingen naar deze rapporten vermeld, door middel van de aanduiding "Exh.", gevolgd door datum en nummer. In de inventarisnummers 14000-18851 is na te gaan in welk inventarisnummer dat rapport is opgeborgen. De verzoekschriften zelf zijn bij de ministeries achtergebleven, en inmiddels grotendeels vernietigd. Een zeer beperkt aantal stukken is evenwel bewaard gebleven en ligt in de lijsten gevouwen. Het gaat dan om dankbetuigingen, aanhankelijkheidsbetuigingen en onzinnige en obscene geschriften, welke terzijde zijn gelegd.
    - 1976 januari - juni, folio 1-344, 18879
    - 1976 juli - december, folio 345-734, 18880
    - 1977 januari - juni, folio 1-373, 18881
    - 1977 juli - december, folio 374-745, 18882
    - 1978 januari - juni, folio 1-355, 18883
    - 1978 juli - december, folio 356-743, 18884
    - 1979 januari - juni, folio 1-385, 18885
    - 1979 juli - december, folio 386-731, 18886
    - 1980 januari - juni, folio 1-408, 18887
    - 1980 juli - december, folio 409-797, 18888
    - 1981 januari - juni, folio 1-341, 18889
    - 1981 juli - december, folio 342-699, 18890
    - 1982 januari - juni, folio 1-334, 18891
    - 1982 juli - december, folio 335-682, 18892
    - 1983 januari - juni, folio 1-355, 18893
    - 1983 juli - december, folio 356-694, 18894
    - 1984 januari - juni, folio 1-367, 18895
    - 1984 juli - december, folio 368-726, 18896
    - 1985 januari - juni, folio 1-366, 18897
    - 1985 juli - december, folio 367-709, 18898
    - 1986 januari - juni, folio 1-339, 18899
    - 1986 juli - december, folio 340-685, 18900
    - 1987 januari - juni, folio 1-346, 18901
    - 1987 juli - december, folio 347-698, 18902
    - 1988 januari - juni, folio 1-85 en registratienrs. 1778-17317, 18903
      Begin 1988 is het kabinet overgegaan op een elektronisch postregistratiesysteem, waarbij alle ingekomen stukken een jaarlijks doorlopend nummer hebben gekregen. Het nummeren van de lijsten (folio's) van de rekestenagenda heeft men vervolgens gestaakt.
    - 1988 juli - december, registratienrs. 17389-32924, 18904
  - Alfabetische lijsten (klappers) van de namen van personen, die een verzoekschrift aan de Koningin hebben ingezonden., 1976-1988; 18853-18877; 13 delen
    De nummers achter de namen verwijzen naar de nummers der lijsten (folio's) van de rekestenagenda's (inv.nrs. 18879-18904), waarop het verzoekschrift staat ingeschreven. Op de rug van deze delen staat ten onrechte vermeld: Agenda.
    - 1976, 18853
    - 1977, 18855
    - 1978, 18857
    - 1979, 18859
    - 1980, 18861
    - 1981, 18863
    - 1982, 18865
    - 1983, 18867
    - 1984, 18869
    - 1985, 18871
    - 1986, 18873
    - 1987, 18875
    - 1988 januari - februari 10, 18877
      Begin 1988 is het kabinet overgegaan op een elektronisch postregistratiesysteem, waarna men het handmatig bijhouden van de klapper heeft gestaakt. Deze klapper verwijst nog naar de pagina's 1-85 van de rekestenagenda (inv.nr. 18903).
  - Alfabetische lijsten (klappers) van de namen van personen, die een verzoekschrift of beroepschrift aan de Koningin hebben ingezonden, welke een vastgelegde wettelijke afhandeling vergt., 1976-1988; 18854-18878; 13 delen
    De verzoekschriften betreffen verzoeken om gratie, naturalisatie, naamswijziging, toestemming voor een huwelijk, kerkelijk en militair pensioen, erkenning van verenigingen, alsmede beroepen tegen besluiten van ministers en lagere overheden, bijvoorbeeld besluiten tot afwijzing van een bijstandsuitkering, onteigening van onroerend goed, plaatsing van een pand op de monumentenlijst, weigering van een vergunning tot uitvoering van personenvervoer met autobussen. Deze opsomming is niet volledig.
    De kenmerken achter de namen bestaan uit een datum en een nummer in de 600-reeks, welke aangeeft de datum en het nummer van de geleidebrief (het kabinetsrenvooi), waarbij het verzoekschrift of beroepschrift door het Kabinet der Koningin naar de minister is gezonden. De afdoening van het verzoekschrift of beroepschrift, in de vorm van een rapport van de minister of een Koninklijk besluit, dient opgezocht te worden via de normale ficheklappers (inventarisnummers 18905-19182). De verzoekschriften zelf zijn bij de ministeries achtergebleven, en, afhankelijk van de selectiewaardering, deels vernietigd.
    Men zij erop bedacht dat niet alle verzoekschriften of beroepschriften via het Kabinet der Koningin zijn ontvangen. In veel gevallen was het toegestaan een verzoekschrift of beroepschrift, hoewel gericht aan de Koningin, in te dienen bij de verantwoordelijk minister of staatssecretaris. Deze stukken zijn dan ook niet in de alfabetische klappers vermeld.
    - 1976, 18854
    - 1977, 18856
    - 1978, 18858
    - 1979, 18860
    - 1980, 18862
    - 1981, 18864
    - 1982, 18866
    - 1983, 18868
    - 1984, 18870
    - 1985, 18872
    - 1986, 18874
    - 1987, 18876
    - 1988 januari - maart 3, 18878
      Begin 1988 is het kabinet overgegaan op een elektronisch postregistratiesysteem, waarna men het handmatig bijhouden van de klapper heeft gestaakt.
- Constitutionele akten
  - Akte van troonsafstand (abdicatie) van Koningin Juliana ten gunste van haar dochter prinses Beatrix, 1980 april 30; 13999; 1 charter
    Niet raadpleegbaar
  - Akte van troonsafstand (abdicatie) van Koningin Beatrix ten gunste van haar zoon prins Willem-Alexander., 2013 april 30; 19196A-19196B
    De akte van abdicatie van Koningin Beatrix d.d. 30 april 2013 zal worden toegevoegd aan het archief van het Kabinet van de Koning. Daar dit archief nog niet is overgebracht, zal de akte voorlopig berusten in het reeds naar het Nationaal Archief overgedragen archief van het Kabinet der Koningin: Verbaalarchief over de periode 1976-1988 (2013).
    - Akte, 19196A; 1 charter
    - Verpakking (doos), 19196B